臺灣新竹地方法院民事判決　　　　　　100年度竹小字第214號
原　　　告　傅秋滿
被　　　告　葉富明
上列當事人間請求給付票款事件，本院於民國100 年10月11日言
詞辯論終結，判決如下：
    主      文
被告應給付原告新臺幣陸萬陸仟元，及自民國一百年一月十三日
起至清償日止，按年息百分之六計算之利息。
訴訟費用新臺幣壹仟元由被告負擔。
本判決得假執行。
    事實及理由
壹、程序方面
    按訴狀送達後，原告不得將原訴變更或追加他訴，但擴張或
    減縮應受判決事項之聲明者，不在此限，民事訴訟法第255
    條第1 項第3 款定有明文。查本件原告起訴時係請求被告應
    給付原告新台幣（下同）66,000元及自起訴狀繕本送達被告
    翌日起至清償日止，按年息6%計算之利息，嗣於訴訟進行中
    更正其聲明為請求被告應給付原告66,000元及自提示日即
    100 年1 月13日起至清償日止，按年息6%計算之利息，核係
    擴張應受判決事項之聲明，自應准許。
貳、實體方面
一、原告主張伊執有被告簽發，以臺灣銀行新竹分行為付款人，
    發票日為民國99年12月31日，票面金額為新臺幣（下同）
    66,000 元 ，票據號碼AC0000000 號之支票一紙（下稱系爭
    支票），原告於100 年1 月13日向付款人為付款之提示，竟
    遭拒付，嗣經原告多次催討，未獲兌現，為此依票據法律關
    係，請求被告給付票款66,000元，及自提示日即100 年1 月
    13日起至清償日止，按年息百分之六計算之利息。被告就上
    情亦自認不諱，惟以其現在無能力給付票款置辯。
二、得心證之理由：
（一）原告主張之前揭事實，業據其提出與所述相符之系爭支票
      暨退票理由單影本各1份為證，上情亦經被告自認不諱，
      堪信原告之主張為真實。
（二）按在票據上簽名者，依票上所載文義負責；發票人應照支
      票文義擔保支票之支付；又執票人向支票債務人行使追索
      權時，得請求自為付款提示日起之利息，如無約定利率者
      ，按年利6 釐計算；票據法第5 條第1 項、第126 條、第
      133 條分別定有明文。本件被告既為系爭支票之發票人，
      且未提出任何票據抗辯事由，自應依支票上所載文義負責
      。從而，原告本於票據之法律關係，請求被告給付積欠之
      票款66,000元，及自提示日即100 年1 月13日起至清償日
      止，按年息百分之6 計算之利息，洵屬有據，應予准許。
三、按於小額訴訟程序，法院為訴訟費用之裁判時，應確定其費
    用額費用，民事訴訟法第436條之19第1項定有明文，經核本
    件訴訟費用額為裁判費1,000元，被告既受敗訴判決，自應
    負擔訴訟費用額如主文第2項所示。
四、本件係屬民事訴訟法第436條之8第1項小額訴訟事件所為被
    告敗訴之判決，依同法第436條之20規定，就原告勝訴部分
    ，應依職權宣告假執行。
五、據上論結，本件原告之訴為有理由。依民事訴訟法第436條
    之23、第436條第2項、第78條、第436條之19第1項、第436
    條之20，判決如主文。
中    華    民    國   100    年    10    月    25    日
                  民事第一庭    法      官  林宗穎
以上正本係照原本作成。
如對本判決上訴，須於判決送達後 20 日內向本院提出上訴狀。
如委任律師提起上訴者，應一併繳納上訴審裁判費。
中    華    民    國   100    年    10    月    25    日
                                書  記  官  林欣宜